Inventaris van het archief van de familie Del Court van Krimpen, (1506) 1611-1979
Nationaal Archief, Den Haag
- PERSOONLIJK, A
  - DE FAMILIE DEL COURT VAN KRIMPEN
    - JOHANNA MARGARETHA NICOLASIA DEL COURT (1786-1851), XIV
      - Nalatenschap
        - Akte van haar overlijden, 1851. Uittreksel uit de Burgerlijke Stand van 's-Gravenhage, 1851; met rouwcirculaire en rouwadvertentie, 237; 3 stukken
        - Stukken betreffende de afwikkeling van haar nalatenschap, 1851-1852; 238; 1 omslag
    - HENRIËTTE JACQUELINE DEL COURT (1803-1877), XV
      Henriëtte Jacqueline del Court was de oudste dochter van Martinus Gerard del Court en Petronella Catharina van der Meersch. Zij trouwde in 1854 Antonius Hirschig (1802-1871).
      - Familieleven
        - Brief van haar vader, 1813; 239; 1 stuk
        - Brieven aan haar en haar zuster Cateau van hun ouders, 1821 en z.j.; 240; 4 stukken
      - Nalatenschap
        - Holografisch testament, 1875; met afschriften, 1875 en 1877, 1875-1877; 241; 2 katernen en 2 stukken
        - Akte van haar overlijden, 1877. Uittreksel uit de Burgerlijke Stand van Arnhem, 1877; met rouwadvertenties, 242; 3 stukken
        - Stukken betreffende de afwikkeling van haar nalatenschap, 1877-1879; 243; 1 omslag
        - Brieven van Mietje J. Roemer, weduwe Huijgens, aan Aalbrecht Arent del Court over het haar besproken legaat, 1882-1884; 244; 1 omslag
    - CATHARINA CORNELIA DEL COURT (1805-1882), XVI
      Catharina Cornelia del Court was de tweede dochter van Martinus Gerard del Court en Petronella Catharina van der Meersch. Zij trouwde in 1841 Johannes Kühle (1805-1888).
      - Familieleven
        Zie inv.nr. 240.
      - Nalatenschap
        - Stukken betreffende het beheer en de afwikkeling van haar nalatenschap, 1882-1889; 245; 1 omslag
        - Akte van het overlijden van Johannes Kühle, 1888. Uittreksel uit de Burgerlijke Stand van Arnhem, 1888; met rouwadvertenties, 246; 3 stukken
        - Stukken betreffende het beheer en de afwikkeling van de nalaschap, 1888-1889; 247; 1 omslag
    - AALBRECHT ARENT DEL COURT VAN KRIMPEN (1810-1884), XVII
      Aalbrecht Arent del Court van Krimpen was de enige zoon van Martinus Gerard del Court van Krimpen en Petronella Catharina van der Meersch. Hij was onder meer advocaat te 's-Gravenhage, officier van Justitie te Haarlem, lid van de Gemeenteraad aldaar, hoofdingeland van verschillende waterschappen en heer van Krimpen aan de Lek. Hij trouwde in 1840 Adolfine Elisabeth van Wickevoort Crommelin (1820-1841 ) en in 1853 Elisabeth Anna Petronella van Sypesteijn (1819-1904).
      - Familieleven
        - Rede ter gelegenheid van zijn doop uitgesproken door ds. Jan Roemer, 1810; met attestatie van zijn doop in 1810 te Leiden, 1828; 248; 1 katern en 1 stuk
        - Brieven van zijn ouders, (1818), 1829-1838, 1841 en z.j.; 249; 1 omslag
        - "Gijsbrecht van Amstel", treurspel van Joost van den Vondel. Afschrift, z.j.; 250; 1 katern
        - Brieven van zijn zusters Betsy en Jeanne, (1828 en 1839-1850); 251; 1 omslag
        - Aantekeningen betreffende de geschiedenis van de families Van der Meersch, Bosch en Van Immerseel, 1745; met brief van Abraham Pool. Afschriften, 1745, z.j.; 252; 3 stukken
        - Brieven van enige vrienden geschreven tijdens de Tiendaagse Veldtocht, 1830-1831; 253; 6 stukken
        - Brieven van zijn zusters Henriëtte en Cateau en zijn moeder, 1831, 1836, 1844, 1848, 1852, 1855, 1856 en z.j.; 254; 8 stukken
        - Dagboekaantekeningen, 1832 en 1869-1878; 255; 1 omslag
        - Verslag van zijn hand over de laatste dagen van zijn vader, 1835; 256; 2 stukken
        - Paspoorten, 1835, 1840 en 1853; 257; 1 katern en 2 stukken
        - Brieven van verschillende studievrienden, 1838-1845 en z.j.; 258; 1 omslag
        - Brieven van zijn neven Van Maanen en van zijn nicht Petronella Bloys van Treslong-van der Meersen, 1839 en 1844; 259; 3 stukken
        - Brief van Adolfine van Wickevoort Crommelin, 1839; 260; 1 stuk
        - Brief van Cornelis Mak met felicitaties met zijn verloving, 1839; 261; 1 stuk
        - Akte van zijn huwelijk met Adolfine Elisabeth van Wickevoort Crommelin, 1840. Uittreksel uit de Burgerlijke Stand van Haarlem, 1840; met trouwcirculaire, 262; 2 stukken
        - Advertenties met berichten van geboorten, huwelijken en overlijdens van leden van het gezin Del Court-Van Wickevoort Crommelin en Del Court-Van Sypesteijn, 1840-1884; met aantekeningen over de gezinssamenstelling, z.j.; 263; 1 omslag
        - Brief van Eduard Piaget te Neuveville over het onderwijs aan zijn zoon Gerard, 1850; met brief over dezelfde zaak van N.N., 264; 2 stukken
        - Circulaires betreffende huwelijken van verschillende personen, 1852, 1866 en 1875; 265; 3 stukken
        - Akte van zijn huwelijk met Elisabeth Anna Petronella van Sypesteijn, 1853. Uittreksel uit de Burgerlijke Stand van Haarlem, 266; 1 stuk
        - Akten van bewijs van. geboorte van zijn zoons Hendrik Jacob, 1854, Aalbrecht Arent, 1856, Jacob Willem Cornelis, 1859.en Karel Johannes Cornelis, 1865., 1854-1865; 267; 4 stukken
        - Portret van zijn zoon Jacob Willem Cornelis getekend door diens tekenleraar, (1869); 268; 1 stuk
        - Rouwcirculaires betreffende het overlijden van diverse personen, 1867-1869; met krantenartikel naar aanleiding van het overlijden van zijn zwager Jan Willem van Sypesteijn, 1865., 1865-1869; 269; 4 stukken
        - Brieven van zijn vrouw Elisabeth, z.j.; 270; 2 stukken
        - Brieven van hem aan zijn kinderen, Minuten en concept., 1870, 1871 en z.j.; 271; 3 stukken
        - Foto's van zijn zoons Frans en Karel als kinderen en van Henri als student, z.j.; 272; 5 stukken
        - Brieven van zijn zwager Johannes Kühle, 1872, 1878 en 1879; 273; 4 stukken
        - Brief van zijn dochter Marie Beatrix, 1873; 274; 1 stuk
        - Stukken betreffende de dood door een ongeval van zijn zoon François Abraham Pieter, 1875; met bijlage, 1860; 275; 4 stukken
        - Memorie en aantekeningen betreffende de genealogie Del Court, 1876; met inventaris van het familiearchief, z.j.; 276; 1 omslag
        - Dissertatie van zijn zoon Hendrik Jacob getiteld: "Over vooruit-gemaakte bewijzen in het Burgerlijk Recht", Leiden, 1879; 277; 1 deel
        - Brieven van zijn zoon Albert, 1879, 1881 en 1882; 278; 4 stukken
        - Circulaire met kennisgeving van het huwelijk van zijn zoon Willem met Annette Cornfoot Strettell Miller; met uittreksel van de huwelijksakte, 1881; met foto van zijn schoondochter, z.j.; met advertentie, 279; 4 stukken
        - Foto's van hem en zijn vrouw, z.j.; 280; 3 stukken
      - Loopbaan
        - Opleiding, a
          - Dissertatie getiteld "Specimen oeconomico politico juridicum de Nundinis", Leiden, 1833; 281; 1 deel
          - Bul van zijn promotie tot doctor in de rechten te Leiden, 1833; 282; 1 charter
          - Gedichten ter gelegenheid van zijn promotie, 1833 en z.j.; 283; 2 stukken
        - Beroep, b
          - aanstellingen en ontslag, 1
            - Stukken betreffende zijn aanstelling tot substituut-officier en tot officier van Justitie bij de Arrondissementsrechtbank van Haarlem, 1838, 1855; met akten van ontslag, 1869; met verslag van zijn afscheid, 1838-1869; 284; 7 stukken
          - uitoefening, 2
            - Brief aan de advocaat-generaal van het Provinciaal Gerechtshof in Noord-Holland over een ingestorte tribune, Minuut., 1856; 285; 1 stuk
            - Brieven van P. Elias te Amsterdam, 1859 en 1867; 286; 2 stukken
            - Brieven van de veldwachter A. van Zuilichem over de stemming onder het werkvolk van het Noordzeekanaal, 1865-1867; 287; 3 stukken
            - Circulaire aan de burgemeesters in het arrondissement over de naleving van voorschriften inzake aangifte van ziek vee, 1867; 288; 1 stuk
            - "Weekblad van het Regt", 1868, waarin opgenomen een artikel van zijn hand over de Velzerzaak in 1867-1868; met bijlagen, 289; 1 omslag
        - Nevenfuncties, c
          - Op bestuurlijk gebied, 1
            - Convocatie voor de verkiezing van hoofdingelanden van Rijnland, 1838; 290; 1 stuk
            - "Oud Privilegie", stuk houdende voorrecht voor alle nieuwkomers op de Hondsbossche "die den hengstbeker hebben uytgedronken", z.j.; 291; 1 stuk
              Blijkens een aantekening heeft A.A. del Court zulks in 1843 gedaan.
            - Akte van benoeming tot hoofdingeland bij het hoogheemraadschap van de Uitwaterende Sluizen in Kennemerland en West-Friesland en de Wouderpolder, 1851; met akte van ontslag, 1882., 1851, 1882; 292; 2 stukken
            - Stukken betreffende zijn benoeming tot hoofdingeland bij het hoogheemraadschap van de Hondsbossche en de Duinen tot Petten, 1854, 1859, 1864 en 1869; 293; 1 omslag
            - Akte van herbenoeming tot hoofdingeland van de Anna Paulownapolder, 1865; 294; 1 stuk
          - Op politiek gebied, 2
            - "Beschrijvings-Brief", convocatie van het hoofdkiesdistrict Haarlem voor de verkiezing van leden voor de Eerste Kamer der Staten-Generaal, 1848; met bijlage, 295; 2 stukken
            - Stukken betreffende zijn verkiezing tot lid van de gemeenteraad van Haarlem, 1850, 1852 en 1853; met bijlagen, 1824, 1847, 1851, 1859 en z.j., 1824-1859; 296; 1 omslag
            - Kaart van het plan tot demping van de Raamgracht, Voldersgracht en Zijdgrachten te Haarlem, 1861; 297; 1 stuk
            - Circulaire van de kiezersvereniging "Eendracht" met aanbeveling van een candidaat voor de Tweede Kamer der Staten-Generaal, 1862; 298; 1 stuk
            - Staten van ingezetenen van de provincie Noord-Holland die aan de vereisten voldoen om gekozen te worden tot lid van de Eerste Kamer, 1871 en 1880; 299; 1 omslag
            - Kaart van Haarlem naar de kadastrale meting in 1822, met daarop ingetekend het plan tot verbetering en uitbreiding der stad, 1874; 300; 1 stuk
          - Op militair gebied, 3
            - Koninklijke Besluiten van zijn aanstelling tot tweede luitenant en eervol ontslag als kapitein van de Schutterij te Haarlem, 1838 en 1846; met bijlage, 1846., 1838, 1846; 301; 3 stukken
          - Op kerkelijk gebied, 4
            - Brief van de opzieners der Remonstrants Gereformeerde Gemeente te Haarlem betreffende zijn ontslag als ouderling, 1852; 302; 1 stuk
            - Brief van W.M. Logeman namens de kerkeraad .der Remonstrants Gereformeerde Gemeente, waarin men hem dank zegt voor de behartiging van hun financiële belangen, 1875; met concept antwoord, 303; 1 stuk
          - Op maatschappelijk en cultureel gebied, 5
            - Akte van erelidmaatschap van de muziekvereniging Sempre Crescendo te Leiden, 1834; 304; 1 stuk
            - Stukken betreffende een plan tot bijeenbrenging van kapitaal voor de bouw van een lokaal geschikt tot beoefening van toneel, toonkunst enz. te Haarlem, 1847; 305; 4 stukken
            - Akte van lidmaatschap van de Hollandsche Maatschappij van Landbouw, 1848; met jaarboekjes en reglementen, 1848-1851; met menukaart wegens de viering van het eeuwfeest, 1877., 1848-1877; 306; 1 omslag
            - Circulaire van de Commissie van de Maatschappij van Landbouw aan de leden ter verkrijging van geld voor aankoop van grond, 1849; 307; 1 stuk
            - Circulaire van de Nederlandsche Maatschappij ter bevordering van Nijverheid afdeling Haarlem, met het plan tot oprichting van een hulpbank, 1849; 308; 1 stuk
            - Akte van lidmaatschap van de Vereniging Nederlandsche Mettray op Rijsselt bij Zutphen, 1850; 309; 1 stuk
            - Stukken betreffende zijn benoeming en ontslag als lid en als vice-voorzitter van de Commissie van Administratie over het Verenigd Huis van Arrest en Provoost te Haarlem, 1853, 1872 en 1881; 310; 1 omslag
            - Staat met namen van Bestuur en Leden van het XIXde Nederlandsch Landbouwhuishoudkundig Congres te Haarlem; met programma, en gids voor de bezoekers, 1864; 311; 3 katernen
            - Missiven van de Directeuren van de Hollandsche Maatschappij der Wetenschappen met mededeling van zijn benoeming tot mededirecteur, 1865; met convocatie voor een vergadering, 1868., 1865, 1868; 312; 2 stukken
            - Akte van lidmaatschap van de Maatschappij van Weldadigheid, afdeling Haarlem, 1884; 313; 1 stuk
      - Eigendommen en financiën
        - Obligatie in een negotiatie van planters op de Deense Amerikaanse eilanden St. Thomas, St. Croix en St. Jan, 1770; met aantekeningen van uitgekeerde rente tot 1852., 1770-1852; 314; 1 stuk
        - Obligaties in een negotiatie van planters in de kolonies Essequebo en Demerary, 1771 en 1772; met coupons, 1841-1848, 1771-1772, 1841-1848; 315; 1 omslag
        - Kaart van de gemeente Velsen met de verkaveling van de secties D en E genaamd Oostbroek en Westbroek, z.j.; 316; 1 stuk
        - Kwitanties van Antonius Hirschig wegens de ontvangst van hetgeen zijn vrouw ingevolge huwelijksvoorwaarden heeft ingebracht, 1854 en 1857; 317; 2 stukken
        - Akte van transport door de Staat der Nederlanden aan hem van 60 bunder land in de Haarlemmermeerpolder, afdeling Rijk, 1855; met verklaring van de kadastrale indeling van een kaart, 1855-1856; 318; 1 deel en 2 stukken
        - Kaart van de gemeente Haarlemmermeer, vervaardigd door G.A. de Geus, Tweede druk., 1857.; 319; 1 stuk
        - Akte van scheiding en deling van de nalatenschap van Johannes Elias van Ommeren tussen zijn dochters Ottelina Sibilla, gehuwd met Coenraad Willem van Hasselt, en Allegonda Jacoba, gehuwd met Johannes Backer, 1858. Uittreksel, 1858; met retroakten van de toebedeelde landerijen onder Arnhem aan Ottelina Sibilla van Ommeren, 1692-1805., 1692-1858; 320; 8 charters en 2 katernen
          De landerijen zijn: De Roerdomp, de Vierde Borreweide, een schaarweide in de Eerste Borreweide en land aan de Kleine Vosdijk, alles gelegen in het Arnhemmerbroek. Deze zijn mogelijk in zijn bezit geweest.
        - Kasboek, 1861-1864; 321; 1 deel
        - Staten van taxatie van zijn onroerende goederen, opgemaakt ten behoeve van zijn kinderen, 1861, 1875, 1877 en z.j.; 322; 1 omslag
        - Renversaal van een aandeel in het Fonds van Eigendom, 1866; 323; 1 stuk
        - Stuk houdende aankondiging van de verkoop van akkermaalshout en heidegrond te Beekbergen, met situatiekaartje, 1870; 324; 1 stuk
        - Kaart van percelen grond langs de weg van Arnhem naar Apeldoorn, z.j.; 325; 1 stuk
        - Rekening-courant bij de makelaar J.H. Brinkman te Haarlem, 1881-1884; 326; 2 katernen
        - Grootboek, 1882; 327; 1 omslag
        - Rekeningen en kwitanties, 1881-1884; 328; 1 omslag
        - Kwitanties van zijn zoon Martinus Gerard Pieter wegens ontvangst van  45000,- als schadeloosstelling, 1884; 329; 1 stuk
      - Nalatenschap
        - Codicillen, 1877, 1881, 1883 en z.j.; 330; 6 stukken
        - Staten van namen van personen die een rouwcirculaire dienen te ontvangen; met rouwcirculaires en krantenverslag van de begrafenis, 1884; 331; 1 omslag
        - Akten van taxatie van onroerende goederen; met bijlagen, 1884; 332; 1 omslag
        - Staten van taxatie van effecten, 1884; 333; 2 stukken
        - Attestatie door de Arrondissementsrechtbank van Haarlem van het in bruikleen geven van boeken door zijn zoon Martinus Gerard Pieter, 1884; 334; 1 katern
        - Brief van de kerkvoogdij van de Nederlands Hervormde Gemeente te Velsen met betrekking tot het hun besproken legaat; met conceptantwoord, 1884; 335; 1 stuk
        - Rekeningen en kwitanties van het sterfhuis, 1884-1885; 336; 1 omslag
        - Stukken betreffende scheiding en deling van de nalatenschap, 1884-1885 en 1887; 337; 1 omslag
      - Stukken afkomstig van zijn echtgenotes
        - Adolfine Elisabeth van Wickevoort Crommelin, a
          - Verslag van de hand van haar vader van haar geboorte; met geboorteaankondiging. Concept; met staat van personen die het zal worden aangezegd, 1821; 338; 4 stukken
          - Brieven van verschillende personen, 1835, 1840 en 1841; 339; 7 stukken
          - Aantekenboekjes, 1838-1841 en z.j.; 340; 2 delen
          - Foto van haar portret, z.j.; 341; 1 stuk
          - Staat van de uitzet die zij meekreeg van haar ouders, 1840; met aanvulling, 1841; 342; 1 stuk
        - Elisabeth Anna Petronella van Sypesteijn, b
          - Geboorteakte, 1819. Uittreksel uit het register van de Burgerlijke Stand van Haarlem, 1821; met uittreksel, 1903., 1821, 1903; 343; 2 stukken
          - Akte van afkondiging van het huwelijk te Haarlem van haar dochter Marie Beatrix met Joseph Rudolphus Thomas Micocci; met kennisgeving; met liturgie van de kerkelijke inzegening, 1897; 344; 3 stukken
          - Foto's van haar dochter Marie, alleen en met haar nichtjes Van Hasselt; met foto van haar schoonzoon Micocci, z.j.; 345; 4 stukken
          - Circulaire met kennisgeving met het huwelijk van haar zoon Karel Johannes Cornelis met Susanna de Stürler; met foto van hun huwelijk, 1899; 346; 2 stukken
          - Foto's van haar nichtjes Maria Adriana en Cornelia Anna van Sypesteijn, 1874 en z.j.; 347; 2 stukken
          - Foto's van haar nichtje Johanna Jacoba van Hasselt, z.j.; 348; 2 stukken
          - Rouwcirculaire wegens het overlijden van haar schoondochter Annette Cornfoot Strettell Miller; met rouwadvertentie, 1891; 349; 2 stukken
          - Foto's van haar zoon Willem, diens vrouw Mabel en van haar met haar kleinzoon Harvey, z.j.; 350; 3 stukken
          - Foto van haar temidden van familieleden, z.j.; 351; 1 stuk
    - MARTINUS GERARD PIETER DEL COURT VAN KRIMPEN (1841-1915), XVIII
      Martinus Gerard Pieter del Court was de enige zoon van Aalbrecht Arend del Court en Adolfine Elisabeth van Wickevoort Crommelin. Hij was onder meer rechter in de Arrondissementsrechtbank van Haarlem en heer van Krimpen aan de Lek. Hij trouwde in 1865 Clara Catharina Elisabeth Röell (1843-1929).
      - Familieleven
        - Akte van zijn huwelijk met Clara Catharina Elisabeth Röell, 1865. Uittreksel uit het register van de Burgerlijke Stand van Haarlem, 1865; met uittreksel van zijn geboorteakte, 1864; 352; 3 stukken
        - Menukaarten; met kwitantie van E.H. Krelage voor de levering van het bruidsboeket, 1865; 353; 3 stukken
        - Advertenties uit dagbladen van geboorten, huwelijk en overlijden in het gezin Del Court-Röell, 1865-1877; 354; 10 stukken
        - Rouwcirculaires wegens het overlijden van familie en bekenden, 1866-1914; 355; 1 omslag
        - Foto's van hem, van zijn vrouw en van zijn dochters, en van hem met een kleindochter, z.j.; 356; 5 stukken
        - Staten van geschoten wild op Rooswijk door hem en zijn broer Henry, 1870-1874; 357; 4 stukken
        - Circulaires met kennisgeving van huwelijken van leden van de familie Röell, 1877-1912; 358; 1 omslag
        - Menukaart van het promotiefeest van zijn broer Henry, 1879; 359; 1 stuk
        - Brieven ontvangen naar aanleiding van het overlijden van zijn vader, 1884; 360; 1 omslag
        - Artikelen uit verschillende kranten van het aftreden van Herman Hendrik Röell als commissaris des Konings in Noord-Holland en de installatie van Joan Röell als voorzitter der Tweede Kamer, 1879 en 1907; 361; 3 stukken
        - Advertenties uit verschillende kranten betreffende het overlijden en de begrafenissen van Herman Hendrik en Cornelis Röell, 1883 en 1907; 362; 3 stukken
        - Brieven van zijn broer Albert, 1884, 1913 en z.j.; 363; 4 stukken
        - Liturgieën van de kerkelijke inzegeningen van de huwelijken van Hartsen-Then Bergh, en Von Wrangel auf Lindenberg-Röell; met uitnodigingen voor diners; met menukaarten, 1895; 364; 6 stukken
        - Uitnodigingen voor diners gegeven door leden van de familie Röell; met menukaarten, 1896, 1898 en z.j.; 365; 5 stukken
        - Programma van schietwedstrijden van de Koninklijke Nederlandsche Jachtvereniging "Nimrod", 1899; 366; 1 stuk
        - Brieven van zijn broer Willem, 1902-1904 en 1913; 367; 1 omslag
        - Fotokopie vervaardigd door het Iconografisch Bureau van een cartoon van hem door W.J.H. Mulier, z.j.; 368; 1 stuk
        - Foto van zijn portret, z.j.; 369; 1 stuk
      - Loopbaan
        - Opleiding, a
          - Dictaten van lessen in Grieks, 1859-1860; 370; 7 katernen
          - Bul van zijn promotie tot doctor in de rechten aan de Universiteit van Leiden, 1865; 371; 1 charter
        - Beroep, b
          - "Geïllustreerd Politienieuws", 1889, waarin een verslag van de zaak Hogerbeets waarin hij als rechter optrad, 372; 1 katern en 1 stuk
      - Activiteiten op genealogisch gebied
        - Brieven van zijn tante Henriëtte del Court over de families Del Court en Van der Meersch; met aantekeningen, z.j.; 373; 6 stukken.
        - Brieven van P.H. de la Court te Utrecht aan B.W. Wttewaall te Leiden betreffende de genealogie van de familie De la Court, 1844; 374; 6 stukken
          Waarschijnlijk ter inzake gegeven in verband met de genealogie Del Court.
        - Aantekeningen betreffende de families Boogaard en De Bruijn, 1857, 1876 en z.j.; 375; 1 omslag.
        - Aantekeningen betreffende de families Van Wickevoort Crommelin, Heshuijsen en Bruijningh; met wapentekeningen en brieven, 1875, 1876, 1899 en z.j.; 376; 1 omslag
        - Brief van Johan E. Elias met verzoek om gegevens van de Amsterdamse Del Courts, z.j.; 377; 1 stuk
        - Brieven van zijn broer Willem over genealogische naspeuringen betreffende het geslacht Del Court, 1880-1913 en z.j.; 378; 1 omslag
        - Brieven van Cornelis Ascanius van Sypesteijn, Marc Willem baron du Tour van Bellinckhave en Joan Röell inzake de verlening van adeldom, 1886, 1887, 1893, 1903 en z.j.; met conceptbrieven, 1893 en z.j., 1886-1903; 379; 1 omslag
        - Beschikkingen van de Minister van Justitie op zijn verzoek tot inlijving bij de Nederlandse Adel, 1893 en 1903; met bijlagen, 1893, 1903 en z.j., 380; 1 omslag
        - Tekening van de buitenplaats Overdorp toebehorende aan Johan Klerck, gehuwd met Maria del Court; met gedicht uit Hollands Arcadia, z.j.; 381; 2 stukken
      - Eigendommen
        - Rekening en verantwoording van het beheer van de goederen, die hem door zijn moeder zijn nagelaten, 1861; met staat van de goederen, 1853., 1853, 1861; 382; 2 katernen
        - Uittreksel uit de kadastrale leggers van de gemeenten Almkerk, Driel, Dussen, Emmikhoven, Numansdorp, Strijen en de Werken van zijn eigendommen aldaar, 1889; 383; 1 omslag
        - Akten van transport door Marie Prosper Theodore Prévinaire aan hem van twee percelen grond in de Pieter Kiesstraat in Haarlem, 1893; 384; 2 stukken
      - Stukken afkomstig van Clara Catharina Elisabeth Röell
        - Brief van haar tante Jacoba Elisabeth van de Poll naar aanleiding van het overlijden van haar schoonvader, 1884; 385; 1 stuk
        - Brief van haar broer Joan Röell, 1918; 386; 1 stuk
        - Foto van Willemien Mock, z.j.; 387; 1 stuk
        - Advertenties uit verschillende kranten met kennisgeving van haar overlijden, 1929; 388; 4 stukken
    - AALBRECHT ARENT DEL COURT VAN KRIMPEN (1856-1924), XIX
      Aalbrecht Arent del Court was de tweede zoon van Aalbrecht Arent del Court en Elisabeth Anna Petronella van Sypesteijn. Hij was dijkgraaf van de Velserbroek en oprichter van de Arnhemse Golfclub. Hij trouwde in 1884 Marie Henriëtte Prévinaire (1856-1918) en hertrouwde mevrouw Alban Silhol.
      - Familieleven
        - Foto's van hem, alleen, en met vrienden, z.j.; 389; 7 stukken
        - Foto's voor hem van A.D. Gevers, F.N.L. Aberson en van Ocgar, 1876; 390; 3 stukken
        - Akte van huwelijksvoorwaarden tussen hem en Marie Henriëtte Prévinaire, 1884; met uittreksel, 1884; met kennisgevingen en bijlagen, 1882-1884; 391; 1 omslag
        - Akten van inschrijving in de registers van de Burgerlijke Stand van Velsen en van Haarlem van de geboorten van zijn kinderen; met aankondiging in de krant, 1885, 1887 en 1889; 392; 5 stukken